【裁判字號】    90,交抗,209
【裁判日期】    900629
【裁判案由】    違反道路交通管理處罰條例
【裁判全文】
臺灣高等法院交通事件裁定                          九十年度交抗字第二九號
    抗  告  人
    即受處分人  甲○○
右抗告人因違反道路交通管理處罰條例案件，不服臺灣新竹地方法院交通法庭，中華
民國九十年五月三十一日所為駁回聲明異議之裁定（九十年度交聲字第五號），提起
抗告，本院裁定如左：
    主  文
抗告駁回。
    理  由
一、按汽車行駛於高速公路或設站管制之道路，而不遵管制之規定者，處汽車駕駛人
    新臺幣三千元以上六千元以下罰鍰，道路交通管理處罰條例（民國九十年一月十
    七日修正公布之道路交通管理處罰條例，其施行日期依同條例第九十三條規定須
    由行政院以命令定之，而行政院係於九十年四月三日以台九十交字第０一九三一
    七號令發布修正後之該條例自九十年六月一日起施行，以下所述及之本條例均係
    修正生效前之舊法，先予敘明）第三十三條第一項定有明文。又道路交通案件處
    理辦法第十九條規定，交通法庭認聲明異議無理由者，應以裁定駁回之。
二、經查本件違反道路交通管理事件通知單係舉發抗告人即受處分人甲○○於民國八
    十九年十一月八日上午十時四十分許，駕駛ＪＺ─三九八八號自小客車，在國道
    一號高速公路北上車道六十公里處，利用內側路肩行駛超越前車，違反道路交通
    管理處罰條例第三十三條第一項之規定。違規地點係在國道一號高速公路北上車
    道六十公里處，上開地點係戰備跑道，有內外側路肩。當天行駛外側路肩，因接
    獲通報說五十多公里處有發生故障車輛，因不知確實地點，所以行駛時左右觀看
    ，到了六十公里處，抗告人在其前四十五度角行駛超越一部小貨車，並沒有看到
    抗告人所稱之紙箱等語，業據證人即內政部警政署國道公路警察局第一警察隊泰
    山分隊之舉發警員魏福助於原審證述綦詳，同行之警員賴永勝亦證述抗告人有超
    越一部小貨車屬實。抗告人雖辯稱伊沒有利用內側路肩超越，是為閃避突然掉落
    之紙箱，員警攔下地點超過紙箱地點有一段路云云。證人賴金水、賴彭純妹於原
    審則證稱：其等去長庚醫院，為了閃避紙箱，有往內側閃過，沒有超越其他的車
    等詞。惟查抗告人向原舉發單位申訴時稱：紙箱掉落之位置係在六十一公里處，
    其為閃避而往內側行駛，旋即駛回車道云云。本件舉發違規地點則係在六十公里
    處，警員攔下地點超過紙箱地點已有一段路，亦為抗告人於原審九十年二月十九
    日訊問時所承認，抗告人之違規超越前車行為顯與道路上有紙箱之掉落無必然之
    關聯。而證人賴金水、賴彭純妹係抗告人之父母，其等證言難免有偏頗之虞，參
    以舉發警員既係接獲通報欲前往五十多公里處處理故障車輛時，發現抗告人前開
    違規之行為。綜上所述，抗告人於上開時、地有違規超越前車之行為，洵堪認定
    。抗告人辯稱未利用內側路肩超越前車云云，顯不足採信。
三、原審以抗告人確有於國道一號高速公路北上車道六十公里處，利用內側路肩行駛
    超越前車之違規事實，違反道路交通管理處罰條例第三十三條第一項之規定，認
    原處分機關依道路交通管理處罰條例第三十三條第一項、第六十三條第一項第一
    款及違反道路交通管理事件統一裁罰標準及處理細則第四十一條第四項之規定，
    以抗告人有利用內側路肩行駛超越前車之違規行為，裁處抗告人罰鍰新臺幣三千
    元，並記違規點數一點，核無違誤。認抗告人之聲明異議為無理由，裁定駁回。
    經核原裁定於法並無不合。抗告意旨仍執其係閃躲紙箱，將方向盤偏向內側，隨
    即駛回原行駛車道等詞，指摘原裁定違誤，並聲請原舉發單位之警員提出抗告人
    當天與警員之對話錄音帶、抗告人違規之照片等證據。惟查抗告人有前開所述之
    違規行為，業據證人魏福助、賴永勝於原審證述明確。又本件係經警察當場攔停
    掣單舉發，有內政部警政署國道公路警察局第一警察隊八十九年十二月十一日公
    警國一刑訴字第一六三六五號函影本附於原審卷第九頁可稽，抗告人稱有錄音帶
    及違規照片一節，與事實不符，自無從調取。綜上所述，本件抗告，為無理由，
    應予駁回。
四、據上論斷，應依道路交通案件處理辦法第二十六條，刑事訴訟法第四百十二條，
    裁定如主文。
中    華    民    國      九十      年      六      月      二十九      日
                              臺灣高等法院交通法庭
                                  審判長法  官  張  連  財
                                        法  官  張  傳  栗
                                        法  官  李  英  勇
右正本證明與原本無異。
不得再抗告。
                                        書記官  倪  淑  芳
中    華    民    國      九十      年      七      月        二日


司法院資訊處製作；財團法人民間司法改革基金會備份。
